臺灣桃園地方法院行政訴訟判決　
110年度交字第402號
原      告  林秀銀  
被      告  桃園市政府交通事件裁決處
                        設桃園市○○區○○路00號7~8樓
代  表  人  張丞邦      住同上
訴訟代理人  黃一鳴律師  送達處所：同上
上列當事人間交通裁決事件，原告不服被告民國110年8月27日桃
交裁罰字第58-ZAB165894號裁決，提起行政訴訟，本院判決如下
：
    主  文
原告之訴駁回。
訴訟費用新臺幣參佰元由原告負擔。
    事實及理由
一、本件係原告不服被告所為道路交通管理處罰條例（下稱道交
    處罰條例）第8條之裁決而提起撤銷訴訟，依行政訴訟法第2
    37條之1應適用交通裁決事件訴訟程序，本院並依同法第237
    條之7規定，爰不經言詞辯論，逕為裁判。　　
二、事實概要：
    原告駕駛車牌000-0000號自用小客車，於民國110年2月2日
    中午12時7分許，行經國道一號北向49.6公里處時，有「以
    危險方式在道路上駕駛汽車」之違規行為，經民眾檢舉，為
    內政部警政署國道公路警察局第一公路警察大隊（下稱舉發
    機關）員警逕行舉發並填製第ZAB165894號舉發通知單，嗣
    原告提出陳述，經舉發機關查復後仍認違規事實明確，被告
    乃依道交處罰條例第43條第1項第1款規定，以110年8月27日
    桃交裁罰字第58-ZAB165894號裁決書（下同）裁處原告罰鍰
    新臺幣（下同）18,000元，記違規點數3點，並應參加道路
    交通安全講習。原告不服，提起本件行政訴訟。
三、本件原告主張略以：
　㈠原告於前揭時、地駕車行經該處，是要回家下蘆竹交流道，
    因車輛很多，原告乃放慢車速，並打右側方向燈要從內二車
    道轉至外線車道，但因車多一直無法切出去，眼看已快錯過
    交流道，無奈只好繼續打方向燈，慢慢地切出至外側車道、
    跨越槽化線後下交流道，結果被後方車輛檢舉。原告自認並
    無危險駕駛，不服舉發法條而提出申訴，但不被採納，因此
    提起行政訴訟。　　
  ㈡原告為一弱女子，開車技術尚非非常純熟，怎麼可能會危險
　　駕駛？當日僅因快要錯過交流道了，原告在緊張與情急之下
　　，因而慢慢變換車道、跨越槽化線切出去交流道，原告自認
　　有錯，但乃情急無心之過，絕無危險駕駛之意與舉動。是本
　　件裁決之處罰條文有誤，應撤銷原處分，改依道交處罰條例
　　第33條第1項第12款「未依標誌、標線、號誌指示行車」處
　　罰才對，爰依法提起訴訟。
　㈢聲明：原處分撤銷（及變更）。
四、被告則答辯以：
　㈠依舉發機關110年6月16日函所附採證光碟，原告駕駛之系爭
    車輛於影片時間12：06：58至12：07：10時，由中線車道連
    續變換車道至交流道時，其與後方車輛明顯未保持安全距離
    ，顯然已超出一般用路人對其行車動線之合理期待，足以影
    響或危及其他用路人之行車安全。是本件被告依法裁罰，並
    無違誤。
　㈡聲明：駁回原告之訴。
五、本院之判斷：
  ㈠本件前揭事實概要欄所載之事實，除後列之爭點外，餘為兩
　　造所不爭執，並有舉發通知單、裁決書及其送達證書、原告
    陳述書、舉發機關函文及檢附之檢舉光碟等各1份在卷可憑
    ，足信屬實。
　㈡相關法規：
　1.道交處罰條例第43條第1項第1款規定：「汽車駕駛人，駕駛
    汽車有下列情形之一者，處新臺幣6千元以上24,000元以下
    罰鍰，並當場禁止其駕駛：一、在道路上蛇行，或以其他危
    險方式駕車。」、第63條第1項第3款規定略以：「汽車駕駛
    人有下列各款所列條款之一者，除依原條款處罰鍰外，並予
　　記點：三、有第43條…情形之一者，各記違規點數3點。」
　2.又道交處罰條例第33條規定：「（第1項）汽車行駛於高速
    公路…，不遵使用限制、禁止、行車管制及管理事項之管制
    規則而有下列行為者，處汽車駕駛人新臺幣3千元以上6千元
    以下罰鍰：四、未依規定變換車道。十二、未依標誌、標線
    、號誌指示行車。（第5項）前四項之行為，本條例有較重
    之處罰規定者，適用該規定。」
　3.道路交通安全規則第94條第3項規定：「汽車行駛時，駕駛
    人應注意車前狀況及兩車並行之間隔，並隨時採取必要之安
    全措施，不得在道路上蛇行，或以其他危險方式駕車。」，
    高速公路及快速公路交通管制規則第5條第1項本文規定：「
    汽車行駛高速公路及快速公路，應依速限標誌指示。」、第
    6條第1項第1款規定：「汽車行駛高速公路及快速公路，前
    後兩車間之行車安全距離，在正常天候狀況下，依下列規定
    ：一、小型車：車輛速率之每小時公里數值除以二，單位為
    公尺。」、第10條規定：「汽車在行駛途中，除遇特殊狀況
    必須減速外，不得驟然減速或在車道中臨時停車或停車。」
    、第11條規定：「汽車在行駛途中，變換車道或超越前車時
    ，應依標誌、標線、號誌指示，並不得有下列情形：一、驟
    然或任意變換車道。二、未依規定使用方向燈。三、未保持
    安全距離及間隔。四、駛離主線車道未依序排隊，插入正在
    連貫駛出主線之汽車中間。」。
　4.道路交通標誌標線號誌設置規則第164條第1項第3款第1目規
    定：「禁制標線區分如下：輔助標線：㈠槽化線。」，第
　　171條第1項規定：「槽化線，用以引導車輛駕駛人循指示之
    路線行駛，並禁止跨越。劃設於交岔路口、立體交岔之匝道
    口或其他特殊地點。」
  ㈡查原告並不否認其於前揭時、地，有駕車自高速公路之中線
　  車道先變換至外側車道、再跨越槽化線後直接下交流道之行
　  為，惟否認屬於危險駕駛行為，主張應僅為「未依標線指示
    行車（跨越槽化線）」之違規。是依兩造所述，可知本件爭
    點應為：被告認定原告於前揭時、地之駕車行為，係「以危
    險方式在道路上駕駛汽車」之違規行為而做成原處分加以裁
    罰，究有無違誤【即原告主張其行為僅為「行駛高速公路未
    依標線指示行車（跨越槽化線）之違規，有無理由？】？茲
    析論如下：
  1.觀諸舉發機關所提供之檢舉錄影光碟，可知影片時間共計14
    秒，影片一開始即可見到原告車輛行駛於高速公路中線車道
    （檢舉人車輛行駛於外側車道），原告車輛的前方並無其他
    車輛，在原告車輛後方則緊跟著一輛深藍色小客車，相較於
    畫面中其他車道上他車通過時之車速，可知在中線車道之原
    告車速明顯緩慢，而畫面中原告車輛雖全程均有顯示右側方
    向燈，然於原告車輛切至外側車道即檢舉人車輛前方時，兩
    車相隔不超過一組車道線（白色車道線長6公尺、間距4公尺
    ，合計10公尺）即10公尺之距離，且因當時右線交流道之後
    方正好有大型貨櫃車駛來，原告無法切出因而在外側車道上
    車速趨近於停止，當時大型貨櫃車並有鳴按喇叭示警，待交
    流道上之大型貨櫃車通過後，原告車輛即跨越槽化線並駛入
    交流道後繼續行駛（以上詳參卷附檢舉光碟），上情核與原
    告起訴狀所述情節及被告答辯狀所載之光碟內容均相符合，
    自足信屬實。
　2.依前揭情節，可知原告車輛確有其所自陳「行駛高速公路未
    依標線指示行車（跨越槽化線）」之違規行為，惟審酌原告
    在本應高速行駛之國道公路上，任意減速，且未保持安全距
    離而連續變換車道，進而違規跨越槽化線後切入交流道行駛
    ，已嚴重影響國道上其他車輛之行車安全，是被告認定原告
    有危險駕駛行為一節，尚無不合。至原告略稱：其開車技術
    尚非非常純熟，怎可能危險駕駛？當時係因快要錯過交流道
    ，緊張與情急之下緩慢變換車道、跨越槽化線而切出去交流
    道，並無危險駕駛等節，然如前所述，其當時行為確已造成
    危及其他車輛行車安全之危險駕駛行為，且出於過失之違規
    行為亦應予處罰（行政罰法第7條），是原告所執前詞均屬
    無據，無從憑採。
六、綜上所述，本件被告所為之原處分，核無不合。原告訴請撤
    銷（及變更），為無理由，應予駁回。
七、本件第一審裁判費用為300 元，應由原告負擔，爰確定第一
    審訴訟費用額如主文第2 項所示。
據上論結，本件原告之訴為無理由，依行政訴訟法第237條之8第
1項、第98條第1項前段，判決如主文。
中　　華　　民　　國　　111 　年　　6 　　月　　28　　日
        　　　　　　　　　行政訴訟庭　法　官　周玉羣
上為正本係照原本作成。
如不服本判決，應於判決送達後20日內，向本院提出上訴狀並表
明上訴理由（原判決所違背之法令及其具體內容或依訴訟資料可
認為原判決有違背法令之具體事實），其未載明上訴理由者，應
於提出上訴後20日內向本院補提理由書（上訴狀及上訴理由書均
須按他造人數附繕本，如未按期補提上訴理由書，則逕予駁回上
訴），並應繳納上訴裁判費新臺幣750元。
中　　華　　民　　國　　111 　年　　6 　　月　　28　　日
　　　　        　　　　　　　　　　　書記官　鄭敏如